台灣台中地方法院刑事判決　　　　　　　　　　　　　九十年度易字第三四七號
　　公　訴　人　台灣台中地方法院檢察署檢察官
　　被　　　告　甲○○
右列被告因詐欺案件，經檢察官提起公訴（九十年度偵字第一六七六八號），本院判
決如左：
    主      文
甲○○共同連續意圖為自己不法之利益，以無線方式，盜用他人電信設備通信，累犯
，處有期徒刑伍月，如易科罰金，以參佰元折算壹日。
    事      實
一、甲○○曾犯恐嚇罪、竊盜罪，品行不良，其中於民國八十六年間所犯竊盜罪，經
    法院判處有期徒刑十月，確定之後於八十八年五月二十一日執行完畢，詎其不知
    悔改，明知「丙○○」所持有之中華電信股份有限公司門號000000000
    0號行動電話之SIM卡，非「丙○○」之人所有，「丙○○」無正當之權源使用
    ，甲○○也無正當之權源使用，於八十九年九月間某日，在台中縣霧峰鄉某處自
    「丙○○」處收受該卡之後，與乙○○（通緝中，另結。）共同基於意圖使自己
    獲得免費撥打行動電話之不法利益之概括犯意聯絡，自八十九年九月二十六日起
    至十一月七日止，共同連續多次輪流盜用該卡插入其等所使用之行動電話機，撥
    打0000000000號行動電話與其他人通話，以無線方式，盜用該電信設
    備，致使中華電信股份有限公司之通信系統，誤以為係有權撥打之行動電話租用
    戶所使用，而提供電信服務，二人因此而獲得新台幣（下同）二千零九十九元免
    費通信之利益。
二、案經台中市警察局第一分局移送臺灣臺中地方法院檢察署檢察官偵查起訴。
    理  由
一、被告甲○○雖坦承與乙○○自八十九年九月二十六日起至十一月七日止，共同輪
    流使用上開SIM卡插入其等所使用之行動電話機，撥打0000000000號
    行動電話與其他人通話之事實，然否認有何犯行，辯解稱其係計程車司機，其客
    戶「丙○○」因積欠其車資九千多元，而拿該卡抵帳，供其撥打使用云云。然查
    被告於警訊及檢察官偵查中時供稱該卡是「小娟」、「丙○○」送其使用的，是
    因「丙○○」常搭乘其所開之計程車，見其行動電話使用頻繁，電話費用甚高，
    主動問其是否要該張卡使用，其因經濟壓力甚重，所以收受使用，與於本院審理
    之時所供稱係「丙○○」持以抵帳之情節，前後所供不相一致，而「丙○○」住
    於何處？真實姓名是否真為「丙○○」？被告並不清楚，雖其提供「丙○○」之
    住址供本院傳喚，然並無「丙○○」之人到庭應訊，足見被告與「丙○○」並非
    十分熟識，應無讓「丙○○」積欠九千多元高額計程車車資之理，是上開SIM卡
    應非「丙○○」持以抵帳，而以被告在警訊及檢察官偵查中所為之供述為真實。
    依被告於警訊及檢察官偵查中所為之供述，可知被告係貪圖不用繳費之利益，而
    收受該卡，其有不法所有之意圖，甚為顯然，又如前所述，該「丙○○」應未積
    欠被告任何車資，既然未積欠被告任何債務，而卻願意交付該卡給被告長期免費
    使用，顯見該卡並非該「丙○○」所有，而為他人所有（該卡係不詳姓名之人冒
    用丁○○之名義向中華電信股份有限公司中區分公司北台中營運處申請者），該
    「丙○○」及被告均無使用之正當權源，其無使用之權源而擅自使用，即係以無
    線方式盜用他人之電信設備，事證至為明確，被告所為辯解乃屬推諉卸責之詞，
    無足採信，其犯行堪以認定。
二、核被告所為，係係犯電信法第五十六條第一項之盜用他人電信設備通信罪，被告
    所為雖另該當刑法第三百三十九條第二項之詐欺得利罪，惟電信法第五十六條第
    一項就盜用他人電信設備通信之行為，既設有處罰之特別規定，依特別法優於普
    通法之原則，自應論以盜用他人電信設備通信罪。公訴人認被告係犯刑法第三百
    三十九條第二項之罪，尚有未洽，起訴法條應予變更。被告與乙○○就犯罪之實
    施有犯意聯絡及行為之分擔，為共同正犯，其先後犯行，時間緊接，觸犯構成要
    件相同之罪名，顯係基於概括之犯意連續所為，為連續犯，以一罪論並加重其刑
    。被告曾犯竊盜罪，經法院判處有期徒刑十月，確定之後於八十八年五月二十一
    日執行完畢，此有台灣高等法院被告全國前案紀錄表在卷可參，其於有期徒刑執
    行完畢五年以內再犯本件有期徒刑以上之罪，為累犯，依刑法第四十七條規定，
    應遞加重其刑。爰審酌被告犯罪之動機、目的、手段、所生之危害及其品行、智
    識程度與犯罪後之態度等一切情狀，量處如主文所示之刑，並諭知易科罰金之折
    算標準。又被告行為後，刑法第四十一條業經立法院通過修正為犯最重本刑為五
    年以下有期徒刑以下之刑之罪，而受六個月以下有期徒刑或拘役之宣告，因身體
    、教育、職業、家庭之關係或其他正當事由，執行顯有困難者，得以一元以上三
    元以下折算一日，易科罰金。但確因不執行所宣告之刑，難收矯正之效，或難以
    維持法秩序者，不在此限（另增訂第二項，併合處罰之數罪，均有前項情形，其
    應執行之刑逾六月者，亦同。），並經總統於九十年一月十日公布，同年月十二
    日生效，本件自應適用修正公布生效之新法諭知易科罰金之折算標準。
據上論斷，應依刑事訴訟法第二百九十九條第一項前段、第三百條，電信法第五十六
條第一項，刑法第十一條前段、第二條第一項前段、第二十八條、第五十六條、第四
十一條第一項前段，罰金罰鍰提高標準條例第一條前段、第二條，判決如主文。
中      華      民      國      九十一      年    六    月    十九    日
                                        法  官       李添興
右正本證明與原本無異。
如不服本判決，應於判決送達後十日內向本院提出上訴狀，上訴於臺灣高等法院臺中
分院( 須附繕本 )。
                                        書記官
中      華      民      國      九十一      年    六    月    十九    日
